【裁判字號】    98,審易,707
【裁判日期】    980527
【裁判案由】    傷害等
【裁判全文】
臺灣士林地方法院刑事判決             98年度審易字第707號
聲  請  人  臺灣士林地方法院檢察署檢察官
被      告  甲○○
上列被告因傷害等案件，經檢察官聲請簡易判決處刑（九十七年
度偵字第七七四五號），本院內湖簡易庭認為不得以簡易判決處
刑（九十八年度湖簡字第八四號），改依通常訴訟程序審理，本
院訊問被告後，被告為有罪之陳述，本院裁定改行簡式審判程序
，並判決如下：
    主  文
甲○○犯傷害罪，處拘役參拾日，如易科罰金以新臺幣壹仟元折
算壹日，減為拘役拾伍日，如易科罰金以新臺幣壹仟元折算壹日
；又犯恐嚇危害安全罪，處拘役參拾日，如易科罰金以新臺幣壹
仟元折算壹日，減為拘役拾伍日，如易科罰金以新臺幣壹仟元折
算壹日，應執行拘役貳拾伍日，如易科罰金以新臺幣壹仟元折算
壹日。
    事  實
一、甲○○與洪寶惠原為室友，共同居住在臺北縣汐止市○○街
    一一０巷九十七弄五之二號，因不滿洪寶惠與他人交往而發
    生爭執，竟基於傷害及恐嚇之犯意，於民國九十六年二月二
    十六日晚間，在上址住處，徒手掐住洪寶惠之頸部，致洪寶
    惠兩側頸部受有瘀傷之傷害，復以「是否要一起跳樓自殺」
    之語恫嚇洪寶惠，使洪寶惠心生畏懼，致生危害於洪寶惠之
    安全。
二、案經洪寶惠訴由臺北市政府警察局內湖分局報請臺灣士林地
    方法院檢察署檢察官偵查後聲請簡易判決處刑。
    理  由
一、前揭犯罪事實，業據被告甲○○於本院準備程序及審理時供
    認不諱，核與告訴人洪寶惠於警詢時指訴及偵查中證述情節
    相符，並經證人陳佳君於警詢時陳述及偵查中證述屬實，又
    告訴人受有兩側頸部瘀傷之傷害，復有國防醫學院三軍總醫
    院附設民眾診療服務處診斷證明書一紙在卷可資佐證，足徵
    被告自白與事實相符。本件事證明確，被告犯行堪以認定。
二、核被告所為，係犯刑法第二百七十七條第一項之傷害罪及刑
    法第三百零五條之恐嚇危害安全罪。被告所犯上開二罪，犯
    意各別，行為互殊，罪名不同，應予分論併罰。爰審酌被告
    犯罪之動機、手段，犯罪所生之危害，告訴人受傷程度，迄
    未與告訴人達成民事和解，與犯罪後供認犯行之態度等一切
    情狀，分別量處如主文所示之刑，並諭知易科罰金之折算標
    準。又被告犯罪時間均在九十六年四月二十四日以前，合於
    中華民國九十六年罪犯減刑條例之減刑要件，所犯傷害罪及
    恐嚇危害安全罪，均應依該條例規定減刑如主文所示，並定
    其應執行之刑，及諭知易科罰金之折算標準。
據上論斷，應依刑事訴訟法第二百九十九條第一項前段、第二百
七十三條之一第一項，刑法第二百七十七條第一項、第三百零五
條、第四十一條第一項前段、第二項、第五十一條第六款，刑法
施行法第一條之一，中華民國九十六年罪犯減刑條例第二條第一
項第三款、第七條，判決如主文。
本案經檢察官翁偉倫到庭執行職務。
中    華    民    國    98    年     5     月    27   日
                  刑事第一庭法  官  周明鴻
以上正本證明與原本無異。
如不服本判決應於收受判決後10日內向本院提出上訴書狀，並應
敘述具體理由；其未敘述上訴理由者，應於上訴期間屆滿後20日
內向本院補提理由書（均須按他造當事人之人數附繕本）「切勿
逕送上級法院」。
                            書記官  丁梅芬
中    華    民    國    98    年     5     月    27   日
附錄論罪科刑法條：
刑法第二百七十七條第一項
傷害人之身體或健康者，處 3 年以下有期徒刑、拘役或 1 千元
以下罰金。
刑法第三百零五條
以加害生命、身體、自由、名譽、財產之事，恐嚇他人致生危害
於安全者，處2 年以下有期徒刑、拘役或3 百元以下罰金。


司法院資訊處製作；財團法人民間司法改革基金會備份。
